# 陈老师你好咨询个问题。

提问人：yemingzhu1980 时间：2011-01-11 11:22:55
子公司支付给母公司的管理费，母公司是要确认为其他业务收入吗

回答人：chenyiwei
背景不清晰。母公司在收取子公司的管理费之后，是否提供了相对应的服务？还是以“管理费”的名义变相分配利润？

提问人：yemingzhu1980 时间：2011-01-18 10:41:40
A公司把一幢房租给我公司 20 万，我们又转租给B公司 20 万。会计分录是否这样做：我公司租进来做借：管理费用-其他 贷：银行存款 转租出去借：银行存款 贷：其他业务收入

回答人：chenyiwei
这种情况下，你公司支付的租金与转租的租金收入存在直接对应关系，建议作为其他业务成本而不是管理费用列报。

提问人：yemingzhu1980 时间：2011-02-05 09:50:40
陈老师，不好意思啊，放假期间还给你提问题，如果您没时间解答可以初七上了班以后再给我解答，反正我也不着急。如果您现在有时间也可以现在解答。 我想问的是;年报中的应交税费这个科目一定会有余额吗？ 像我单位，年报中就有余额（我公司不是上市公司），我的疑问是如果有余额，银行看了报表后会不会想我单位拖欠应交税金啊？会不会造成不好的影响啊。 谢谢陈老师。

回答人：chenyiwei
正常情况下，应交税费是在对应的收入在会计上按权责发生制原则确认时，或者应纳税所得额形成时计提的，并且通常在下一期期初申报缴纳，所以应交税费有余额是正常的，但应当确保各项应交税费都在税法规定的期限内申报缴纳，不应出现欠缴情况（如确需缓缴，应根据征管法规定报有权税务机关批准）。 由于利润表及其附注中会披露各项税费本期内的计提额，而应交税费的附注中会披露各项税费的期末余额，因此应当关注这两者之间的比例是否合理。如果该比例明显大于1/12或1/4，应关注是否可以使用经营活动季节性等合理的理由予以解释。 另外，现金流量表上“支付的各项税费”项目的发生额与应交税费的年初、期末余额以及本期利润表上反映的各项税费计入损益的金额之间也会存在一定的逻辑关系（但以增值税为主税种的企业，这一关系可能不明显，因为增值税不计入损益）。 实务中还可能存在某项税费依法应当计缴，但由于当地税务机关的执法力度、当地的土政策等原因实际上无需缴纳的情况，例如前几年房地产开发企业的土地增值税就曾经出现过这种情况。对于这种情况，我们的意见是应当依照税法规定足额计提应纳税款并计入损益、确认为负债；但对于实际缴纳的可能性很小的情况，可以在报表上列报为其他应付款。

提问人：yemingzhu1980 时间：2011-02-10 16:47:01
陈老师，如果到年底母公司和子公司的应收账款和应付账款的金额不一致的话，做合并抵消分录该怎么做啊。？ 谢谢。

回答人：chenyiwei
应当通过内部对账检查确定差异原因，对于账务处理存在差异的一方进行更正后抵销。如果差异原因是由于入账时间不同的时间性差异，则也需要进行必要的调节。 如果查明差异原因不切实可行，但差额不重大的，实务中通常的做法是选择较小金额作为抵销金额。

回答人：chenyiwei
回复 板凳 yemingzhu1980 的帖子例如，内部交易中的卖方已将货物发出并确认内部销售收入和应收帐款，但买方因为货物尚未收到而未确认采购和应付帐款，此时可以先在买方帐面补做一笔分录（借：存货，贷：应付帐款），实现应收、应付帐款的平衡，同时内部交易的标的存货也重新体现于合并报表中。